vi: Nhà và vườn > Cây trồng > Cây trồng trong nhà và ngoài trời > Cây tạo cảnh quan và sân vườn: Cây sân vườn; Cây tạo cảnh quan
pt-PT: Casa e jardim > Plantas > Plantas interiores e exteriores > Jardinagem e plantas de jardim: Plantas de jardim; Plantas para paisagismo
sk-SK: Dom a záhrada > Rastliny > Vnútorné a vonkajšie rastliny > Výsadbové a záhradné rastliny: Záhradné rastliny; Výsadbové rastliny
hr-HR: Dom i vrt > Biljke > Sobne i vanjske biljke > Uređenje vrta i vrtne biljke: Vrtne biljke; Biljke za uređenje vrta
pt-BR: Casa e jardim > Plantas > Plantas de interiores e exteriores > Paisagismo e plantas para jardim: Plantas de jardim; Plantas para paisagismo
en: Home & Garden > Plants > Indoor & Outdoor Plants > Landscaping & Garden Plants: Garden Plants; Landscaping Plants
ja: ホーム・ガーデン > 植物 > 観葉植物 > 造園・庭木: 庭木; 造園植物
hu: Otthon és kert > Növények > Beltéri és kültéri növények > Tereprendezési és kerti növények: Kerti növények; Tereprendezési növények
es: Casa y jardín > Plantas > Plantas de interior y exterior > Plantas de jardín y paisajismo: Plantas de jardín; Plantas de paisajismo
nl: Huis en tuin > Planten > Kamer- en tuinplanten > Tuinaanleg en tuinplanten: Tuinplanten; Tuinaanleg
sl-SI: Dom in vrt > Rastline > Sobne in zunanje rastline > Urejanje okolice in vrtne rastline: Vrtne rastline; Rastline za urejanje okolice
th: บ้านและสวน > ต้นไม้ > ต้นไม้สำหรับภายในอาคารและกลางแจ้ง > พืชสำหรับตกแต่งสวนและจัดภูมิทัศน์: พืชตกแต่งสวน; พืชสำหรับจัดภูมิทัศน์
nb: Hjem og hage > Planter > Innen- og utendørsplanter > Landskaps- og hageplanter: Hageplanter; Landskapsplanter
zh-TW: 居家和庭園 > 植物 > 室內與室外植物 > 景觀和園藝植物: 庭園植物; 造景植物
ru: Дом и сад > Растения > Комнатные и уличные растения > Садовые растения и растения для ландшафтного дизайна: Садовые растения; Растения для ландшафтного дизайна
de: Heim & Garten > Pflanzen > Grünpflanzen, Büsche & Sträucher > Landschafts- und Gartenpflanzen: Gartenpflanzen; Landschaftspflanzen
it: Casa e giardino > Piante > Piante da interno ed esterno > Giardinaggio e piante da giardino: Piante da giardino; Piante paesaggistiche
zh-CN: 家居与园艺 > 植物 > 室内/室外植物 > 景观和园艺植物: 园艺植物; 景观植物
lt-LT: Namai ir sodas > Augalai > Kambariniai ir lauko augalai > Kraštovaizdžio formavimo ir sodo augalai: Sodo augalai; Kraštovaizdžio formavimo augalai
fr: Maison et jardin > Plantes > Plantes d’extérieur et d’intérieur > Paysagisme et plantes de jardin: Plantes de jardin; Plantes de paysagisme
tr: Ev ve Bahçe > Bitkiler > İç ve Dış Mekan Bitkileri > Peyzaj ve Bahçe Bitkileri: Bahçe Bitkileri; Peyzaj Bitkileri
cs: Dům a zahrada > Rostliny > Pokojové a zahradní květiny > Okrasné a zahradní rostliny: Zahradní rostliny; Okrasné rostliny
sv: Hem och trädgård > Växter > Inomhus- och utomhusväxter > Trädgård och trädgårdsväxter: Trädgårdsväxter; Landskapsväxter
ro-RO: Casă și grădină > Plante > Plante de interior și de exterior > Plante pentru amenajare peisagistică și plante de grădină: Plante de gradină; Plante pentru amenajare peisagistică
bg-BG: Дом и градина > Растения > Стайни и външни растения > Озеленяване и градински растения: Градински растения; Растения за озеленяване
da: Hjem og have > Planter > Indendørs og udendørs planter > Planter til landskab og have: Haveplanter; Landskabsplanter
pl: Dom i ogród > Rośliny > Rośliny doniczkowe i ogrodowe > Architektura krajobrazu i rośliny ogrodowe: Rośliny ogrodowe; Rośliny krajobrazowe
el: Σπίτι & κήπος > Φυτά > Φυτά εσωτερικού & εξωτερικού χώρου > Φυτά υπαίθριων χώρων & κήπων: Φυτά κήπου; Φυτά για φύτευση τοπίων
fi: Koti ja puutarha > Kasvit > Sisä- ja ulkokukat > Vihersuunnittelu ja puutarhakasvit: Puutarhakasvit; Koristekasvit
ko: 가정/원예 용품 > 식물 > 실내/실외 식물 > 조경 & 정원 식물: 정원 식물; 조경 식물